臺灣高等法院民事裁定
抗　告　人　財政部國有財產局臺灣北區辦事處
法定代理人　巳○○
上列抗告人因與相對人庚○○等間假處分事件，聲請更正裁定，
對於中華民國96年4月14日臺灣臺北地方法院96年度裁全字第220
5號所為裁定提起抗告，本院裁定如下：
    主  文
抗告駁回。
抗告訴訟費用由抗告人負擔。
    理  由
一、抗告人於原法院聲請意旨略以：伊聲請假處分時，誤繕增列
    相對人陳聰明、陳美玉、陳聰雄、陳明華、陳木松、陳木順
    、陳木榮、陳金奇 (下稱陳聰明等8人)為債務人，故聲請將
    原法院於民國96年2 月14日所為96年度裁全字第2205號裁定
    (下稱系爭裁定)當事人欄中關於債務人33人之記載，更正為
    庚○○、辛○○、己○○、壬○○、丙○○、戊○○、丁○
    ○、寅○○、丑○○、卯○○、戌○○、天○○、午○○、
    酉○○、申○○、亥○○、宇○○、甲○○○、地○○、未
    ○○、辰○○、乙○○○、宙○○、子○○、癸○○ (下稱
    庚○○等25人)云云。
二、原法院以抗告人之聲請與民事訴訟法第232條第1項聲請更正
    裁定之規定不合為由，裁定駁回抗告人之聲請。
三、本件抗告意旨略以：按擬依土地法第34條之1 規定處分坐落
    臺北市○○區○○段2小段326、326之1、326之2、326之4、
    326之5、326之6等6筆地號土地 (下稱系爭土地)之共有人僅
    為庚○○等25人，並非全體共有人，系爭裁定所載之債務人
    應予更正云云。
四、按判決有誤寫、誤算或其他類此之顯然錯誤者，法院始得以
    裁定更正之，民事訴訟法第232條第1項定有明文。此於裁定
    亦準用之，同法第239條亦有明文。又所謂顯然錯誤者 ，乃
    指判決中所表示者與法院本來之意思顯然不符者而言（最高
    法院18年聲字第307號判例意旨參照）。
五、經查，抗告人依民事訴訟法第532條規定，聲請供擔保後，
    禁止相對人庚○○等25人及陳聰明等8人依土地法第34條之1
    規定就系爭土地中關於抗告人之應有部分為處分行為，有民
    事假處分聲請狀在卷足憑（見原法院卷第1至3頁），嗣原法
    院依抗告人之聲請，於96年2月14日以系爭裁定 ，准予抗告
    人供擔保後，相對人庚○○等25人及陳聰明等8 人對於系爭
    土地中關於抗告人之應有部分不得為處分行為，並已確定在
    案。由此可見，系爭裁定係應抗告人之聲請而准許，且系爭
    裁定當事人欄記載債務人庚○○等25人及陳聰明等8人 ，核
    與抗告人向原法院提出之民事假處分聲請狀相符，故難認原
    法院於系爭裁定中所表示者與本來之意思不合，而有顯然錯
    誤可言。系爭裁定既無誤寫、誤算或其他類此之顯然錯誤之
    情形，則抗告人聲請更正系爭裁定，自屬無從准許，原法院
    所為駁回抗告人聲請之裁定核無違誤。從而，抗告意旨仍執
    陳詞提起抗告，為無理由，應予駁回。
六、據上論結，本件抗告為無理由，爰裁定如主文。
中　　華　　民　　國　　96　　年　　5 　　月　　30　　日
                    民事第13庭
                        審判長法  官  黃嘉烈
                              法  官  高鳳仙
                              法  官  許文章
正本係照原本作成。
本裁定除以適用法規顯有錯誤為理由，並經本院許可外，不得再
抗告。如提起再抗告，應於收受後10日內委任律師為訴訟代理人
向本院提出再抗告狀。並繳納再抗告費新台幣１千元。
中　　華　　民　　國　　96　　年　　5 　　月　　31　　日
　　　　　　　　　　　　　　　書記官  陳明俐
